# 股权分置流通权成本

提问人：ph74 时间：2011-06-01 14:50:50
问股权分置流通权成本并入长期股权投资，在合并报表该怎样处理

回答人：chenyiwei
股权分置流通权在非流通股股东的合并报表层面的处理原则： 1 、可控制上市公司的非流通股股东支付的对价 （ 1 ）如果股权分置改革发生在 2008 年或以后年度：按照财会便[2009]14号规定的权益性交易处理原则，调整合并报表层面的资本公积等股东权益项目，不应在合并报表层面确认为一项资产 （ 2 ）如果股权分置改革发生在 2007 年或以前年度：鉴于《企业会计准则第 2 号》和财会便[2009]14号规定的权益性交易处理原则不追溯调整，所以仍然可以保持原先的处理结果，将其列示为一项资产（其他非流动资产），但应注意对该项流通权资产进行减值测试 2 、对上市公司具有共同控制或重大影响的非流通股股东支付的对价 股权分置改革对价可以作为改革后持有的限售流通股成本的组成部分，计入相关限售流通股投资的账面价值中。股权分置改革后持有的股权继续按权益法核算 3 、其他非流通股股东支付的对价 其他非流通股股东原先所持的非流通股，在股权分置改革完成后将改按金融资产模式进行会计核算。其在股权分置改革中所支付的对价可以计入改革后持有的限售流通股的成本中，并在期末进行公允价值计量时一并予以考虑，无论支付的对价情况如何，期末对限售流通股均按公允价值计量和列报